臺灣臺南地方法院刑事裁定
109年度聲字第2397號
聲  請  人  臺灣臺南地方檢察署檢察官
受  刑  人  許耀堂



上列聲請人因受刑人數罪併罰有二裁判以上，聲請定其應執行刑
（109年度執聲字第1694號），本院裁定如下：
    主  文
許耀堂所犯如附表所示之罪，應執行有期徒刑肆年拾月。
    理  由
一、聲請意旨略以：受刑人因犯毒品危害防制條例等案件，先後
    經判決確定如附表，應依刑法第53條及第51條第5款規定，
    定其應執行之刑，爰依刑事訴訟法第477條第1項聲請裁定等
    語。
二、經查：受刑人因違反毒品危害防制條例等案件，業經臺灣橋
    頭地方法院及本院先後判決如附表所示之刑，並分別確定在
    案，此有臺灣高等法院被告前案紀錄表在卷可稽。受刑人對
    其所犯如附表所示之得易科罰金與不得易科罰金之各罪刑，
    向檢察官聲請定應執行刑，有受刑人於民國109年12月16日
    數罪併罰聲請狀1紙在卷可查，茲檢察官聲請定其應執行之
    刑，本院審核認聲請為正當，應定其應執行之刑。爰依刑事
    訴訟法第477條第1項，刑法第50條第2項、第53條、第51條
    第5款，裁定如主文。
中　　華　　民　　國　　110 　年　　2 　　月　　1 　　日
　　　　　　　　　刑事第十六庭  法　官　鄧希賢
以上正本證明與原本無異。
如不服本裁定，應於送達後5日內，向本院提出抗告狀。
　　　　　　　　　　　　　　　　書記官　曾詩珊
中　　華　　民　　國　　110　年　　2 　　月　　1 　　日
附表：
編       號  1 2 3 罪       名  竊盜 竊盜 竊盜 宣   告  刑  有期徒刑4月，如易科罰金，以新臺幣1仟元折算1日。 有期徒刑3月，如易科罰金，以新臺幣1仟元折算1日。 有期徒刑4月，如易科罰金，以新臺幣1仟元折算1日。 犯 罪 日 期  107年9月3日 107年9月8日 107年7月22日 偵查（自訴）機關年度案號  臺南地檢107年度速偵字第968號 臺南地檢107年度速偵字第968號 臺南地檢108年度偵字第37號 最後事實審 法    院       臺南地院       臺南地院       臺南地院  案    號 107年度簡字第3092號 107年度簡字第3092號 108年度簡字第281號  判決日期 107年10月8日 107年10月8日 108年1月28日 確定判決 法    院       臺南地院       臺南地院       臺南地院  案    號 107年度簡字第3092號 107年度簡字第3092號 108年度簡字第281號  判決確定日期 107年11月5日 107年11月5日 108年3月4日 是否為得易科罰金之案件           是          是          是 備       註  臺南地檢107年度執字第10611號（即108年度執緝字第276號） 臺南地檢107年度執字第10611號（即108年度執緝字第276號） 臺南地檢108年度執字第2153號   編號1至編號10曾定應執行刑有期徒刑3年6月   

編       號  4 5 6 罪       名  竊盜 毒品危害防制條例 毒品危害防制條例 宣   告  刑  有期徒刑7月。 有期徒刑11月。 有期徒刑4月，如易科罰金，以新臺幣1仟元折算1日。 犯 罪 日 期  107年7月25日 107年9月1日 107年9月1日 偵查（自訴）機關年度案號  臺南地檢107年度偵字第19175號 臺南地檢107年度毒偵字第3153號 臺南地檢107年度毒偵字第3153號 最後事實審 法    院       臺南地院       臺南地院       臺南地院  案    號 108年度易字第65號 107年度訴字第1423號 107年度訴字第1423號  判決日期 108年3月21日 108年4月8日 108年4月8日 確定判決 法    院       臺南地院       臺南地院       臺南地院  案    號 108年度易字第65號 107年度訴字第1423號 107年度訴字第1423號  判決確定日期 108年4月22日 108年5月10日 108年5月10日 是否為得易科罰金之案件  否 否 是 備       註  臺南地檢108年度執字第3042號 臺南地檢108年度執字第4512號 臺南地檢108年度執字第4513號   編號1至編號10曾定應執行刑有期徒刑3年6月   

編       號  7 8 9 罪       名  毒品危害防制條例 毒品危害防制條例 毒品危害防制條例 宣   告  刑  有期徒刑9月。 有期徒刑4月，如易科罰金，以新臺幣1仟元折算1日。 有期徒刑10月。 犯 罪 日 期  107年10月30日 107年10月30日 107年7月15日 偵查（自訴）機關年度案號  臺南地檢108年度毒偵字第511號 臺南地檢108年度毒偵字第511號 橋頭地檢107年度偵字第7718號 最後事實審 法    院 臺南地院 臺南地院 橋頭地院  案    號 108年度訴字第346號 108年度訴字第346號 107年度審訴字第1112號  判決日期 108年4月30日 108年4月30日 108年5月9日 確定判決 法    院 臺南地院 臺南地院 橋頭地院  案    號 108年度訴字第346號 108年度訴字第346號 107年度審訴字第1112號  判決確定日期 108年5月27日 108年5月27日 108年6月4日 是否為得易科罰金之案件  否 是 否 備       註  臺南地檢108年度執字第4572號 臺南地檢108年度執字第4573號 橋頭地檢108年度執字第5072號（即臺南地檢108年度執助字第856號）   編號1至編號10曾定應執行刑有期徒刑3年6月   

編       號  10 11 12 罪       名  毒品危害防制條例 毒品危害防制條例 毒品危害防制條例 宣   告  刑  有期徒刑4月，如易科罰金，以新臺幣1仟元折算1日。 有期徒刑4月，如易科罰金，以新臺幣1仟元折算1日。 有期徒刑10月。 犯 罪 日 期  107年7月15日 107年9月10日 107年10月13日 偵查（自訴）機關年度案號  橋頭地檢107年度偵字第7718號 臺南地檢107年度毒偵字第3581號、108年度毒偵字第207、249號 臺南地檢107年度毒偵字第2526、2899號 最後事實審 法    院 橋頭地院 臺南地院 臺南地院  案    號 107年度審訴字第1112號 108年度訴字第222號 108年度訴字第788號  判決日期 108年5月9日 108年4月9日 108年8月22日 確定判決 法    院 橋頭地院 臺南地院 臺南地院  案    號 107年度審訴字第1112號 108年度訴字第222號 108年度訴字第788號  判決確定日期 108年6月4日 108年5月16日 108年9月16日 是否為得易科罰金之案件  是 是 否 備       註  橋頭地檢108年度執字第5073號（即臺南地檢108年度執助字第855號） 臺南地檢108年度執字第3965號 臺南地檢108年度執字第7203號   編號1至編號10曾定應執行刑有期徒刑3年6月   

編       號  13 罪       名  毒品危害防制條例 宣   告  刑  有期徒刑4月，如易科罰金，以新臺幣1仟元折算1日。 犯 罪 日 期  107年8月2日 偵查（自訴）機關年度案號  臺南地檢107年度偵字第16302號、108年度偵字第1539號 最後事實審 法    院 臺南地院  案    號 108年度簡字第2401號  判決日期 108年10月1日 確定判決 法    院 臺南地院  案    號 108年度簡字第2401號  判決確定日期 108年10月24日 是否為得易科罰金之案件  是 備       註  臺南地檢108年度執字第8274號